臺灣臺中地方法院民事判決
111年度中簡字第947號
原      告  龍雲保全股份有限公司

法定代理人  龐建華  


訴訟代理人  廖森榮  
被      告  沈宏鎮  

上列被告因業務侵占案件，原告提起損害賠償之刑事附帶民事訴
訟，經本院刑事庭移送前來（110年度簡附民字第98號），本院
於民國111年5月2日言詞辯論終結，判決如下：
　　主　　　文
被告應給付原告新臺幣812,206元，及自民國111年5月3日起至清
償日止，按週年利率百分之5計算之利息。
本判決得假執行。但被告如以新臺幣812,206元為原告預供擔保
後，得免為假執行。
    事實及理由
一、原告主張：被告前受僱於伊，並由伊派駐在址設臺中市○區○
    ○路000號「陽光多瑙河社區」管理委員會（下稱系爭社區管
    委會）擔任總幹事，負責系爭社區行政管理及收繳住戶管理
    費等事宜，為從事業務之人。詎其因投資失利，竟意圖為自
    己不法所有，自民國101年5月2日起至同年9月21日止，將其
    業務上持有如附表所示之管理費等，共計新臺幣（下同）81
    2,206元侵占入己。伊業依民法第188條之規定，如數賠償系
    爭社區管委會，系爭社區管委會並將其對被告之侵權行為損
    害賠償債權讓與伊，為此爰依民法第188條第3項、債權讓與
    之法律關係，提起本件訴訟，請求擇一為有利於伊之判決。
    並聲明：如主文第1項所示。
二、被告則以：對原告要求賠償之金額無意見，但現無力清償等
    語置辯。並聲明：㈠原告之訴駁回；㈡如受不利判決，願供擔
    保請准宣告免為假執行。　　
三、本院之判斷：
  ㈠原告主張之上開事實，為被告所不爭執，且被告因上開行為
　　涉犯業務侵占犯行，已經本院以110年度簡字第1239號刑事
    簡易判決判處有期徒刑6月確定在案，亦有上開刑事判決、
    臺灣臺中地方檢察署檢察官起訴書（案號：108年度偵緝字
    第1016號）附卷可稽（見本院卷第17至25頁），並經本院依
    職權調取上開刑事卷宗（含偵卷）查閱屬實，而堪認定。
  ㈡按受僱人因執行職務，不法侵害他人之權利者，由僱用人與
    行為人連帶負損害賠償責任。僱用人賠償損害時，對於為侵
    權行為之受僱人，有求償權，民法第188條第1項前段、第3
    項前段分別定有明文。又受僱人因執行職務，不法侵害他人
    之權利者，法律課以僱用人應與受僱人連帶負賠償責任，旨
    在因僱用人較有資力，經濟上較為優勢，為保護受害人取得
    受償之權利；而僱用人於賠償後，對於受僱人之內部求償權
    ，則係基於受僱人始為實際之加害行為人，應由受僱人負最
    終之賠償責任，並無內部分擔額之問題。故僱用人為受僱人
    依民法第188條第1項規定賠償被害人後，得依同條第3項規
    定，就其賠償之全部金額再向受僱人求償。查被告受雇於原
    告，而於執行職務之際，侵占系爭社區管委會如附表所示之
    管理費等物，兩造依民法第188條第1項之規定，應對系爭社
    區管委會負侵權行為連帶損害賠償責任，而原告既已如數賠
    償系爭社區管委會，則其依民法第188條第3項之規定，對被
    告行使求償權，請求被告給付812,206元，自屬有據。至被
    告抗辯其目前無力清償云云，縱然屬實，亦屬履行或償債能
    力之問題，與被告是否應負給付責任無涉，被告上開抗辯，
    自不足為其有利之認定。
四、按給付有確定期限者，債務人自期限屆滿時起，負遲延責任
    。給付無確定期限者，債務人於債權人得請求給付時，經其
    催告而未為給付，自受催告時起，負遲延責任。其經債權人
    起訴而送達訴狀，或依督促程序送達支付命令，或為其他相
    類之行為者，與催告有同一之效力，民法第229條第1項、第
    2項定有明文。又遲延之債務，以支付金錢為標的者，債權
    人得請求依法定利率計算之遲延利息。但約定利率較高者，
    仍從其約定利率。應付利息之債務，其利率未經約定，亦無
    法律可據者，週年利率為百分之5，民法第233條第1項、第2
    03條亦有明文。查原告對被告之債權，核屬無確定期限之給
    付，原告於本院111年5月2日言詞辯論期日當庭補正訴之聲
    明，且為被告當場知悉（見本院卷第43頁），然被告迄今皆
    未給付，依前揭規定，原告請求被告自同年月3日起加給按
    週年利率百分之5計算之遲延利息，於法自屬有據。
五、綜上所述，原告依民法188條第3項之規定，請求被告給付81
    2,206元，及自111年5月3日起至清償日止，按週年利率百分
    之5計算之利息，為有理由，應予准許。
六、本件事證已臻明確，兩造其餘攻擊防禦方法及舉證，核與判
    決結果不生影響，爰不逐一論述。
七、本件係就民事訴訟法第427條第2項第11款所定應適用簡易程
    序訴訟事件所為被告敗訴之判決，依同法第389條第1項第3
    款之規定，自應依職權宣告假執行。又被告陳明願供擔保，
    請准宣告免為假執行，經核亦無不合，爰酌定相當之金額准
    許之。　
八、本件原告係於刑事訴訟程序提起民事訴訟，經本院刑事庭裁
    定移送前來，依刑事訴訟法第504條第1項規定，無庸繳納裁
    判費，且本件訴訟繫屬期間亦未增生訴訟費用事項，故無訴
    訟費用負擔問題，併予敘明。　　　
九、結論：原告之訴有理由，判決如主文。　　
中　　華　　民　　國　　111 　年　　5 　　月　　30　　日
                  臺灣臺中地方法院臺中簡易庭
                                  法  官  郭妙俐
以上為正本係照原本作成。
如不服本判決，應於送達後20日內，向本院提出上訴狀並表明上
訴理由，如於本判決宣示後送達前提起上訴者，應於判決送達後
20日內補提上訴理由書（須附繕本）。如委任律師提起上訴者，
應一併繳納上訴審裁判費。
中　　華　　民　　國　　111 　年　　5 　　月　　30　　日
                                  書記官  林素真
附表：
編號   侵占之標的 金額（新臺幣）   1 101年5月管理費   233,055元   2 101年6月管理費   125,226元 3 101年7月管理費   234,762元 4 101年8月管理費   127,849元 5 101年9月管理費    77,569元 6 旅遊費     5,489元 7 泳卷     3,756元 8 零用金     4,500元 小計    812,206元